---
title: 'Pràctica 2: Com realitzar la neteja i l''anàlisi de dades?'
author: "Maria Magdalena Dicheva"
date: "13/1/2023"
output: pdf_document
---

```{r setup, include=FALSE}
knitr::opts_chunk$set(echo = TRUE)
```

# 1. Descripció del dataset

Per aquesta pràctica, s'ha escollit treballar amb el dataset proposat per identificar els factors de risc que influeixen en els atacs cardíacs. Aquest estudi és important per concienciar a la població i que els individus siguin capaços d'evitar conductes de risc i de detectar símptomes que indiquin quan un atac és imminent o ja s'està produint. Així, poden demanar ajuda i reduir la gravetat i les conseqüències al mínim.

Abans del processament del dataset, aquest conté 14 columnes:

- Age: edat del pacient mesurada en anys
- Sex: sexe del pacient (1 = home, 0 = dona)
- exang: angina induïda per exercici (1 = si, 0 = no)
- ca: nombre de vasos sanguinis (0-3)
- cp: tipus de dolor al pit (4 valors possibles)
- trtbps: pressió sanguínia en repòs mesurada en mm/Hg
- chol: nivell de colesterol mesurat en mg/dl
- fbs: nivell de sucre en sang en dejú > 120mg/dl (1 = true, 0 = false)
- rest_ecg: resultats electrocardiogràfics en repòs (2 valors possibles)
- thalach: freqüència cardíaca màxima a la que s'ha arribat
- target: 0 = probabilitat menor d'atac cardíac, 1 = probabilitat major d'atac cardíac
- oldpeak: depressió del segment ST induïda per exercici relatiu
- slp: tipus d'inclinació del segment ST durant el pic màxim d'exercici ( 3 valors possibles)

Les dades es poden trobar a Kaggle: https://www.kaggle.com/datasets/rashikrahmanpritom/heart-attack-analysis-prediction-dataset.

# 2. Integració i selecció
```{r}
library(readr)
```


```{r}
#Carreguem les dades i les visualitzem
data <- read_csv("heart.csv", show_col_types = FALSE)
head(data, 10)
```
```{r}
dim(data)
```
```{r}
str(data)
```
```{r}
summary(data)
```


Per arribar a l'objectiu proposat, s'han escollit...

# 3. Neteja de les dades
## 3.1 Zeros i elements buits
```{r}
# Comprovem si les dades contenen elements nuls
any(is.null(data))
```
Les dades no contenen cap dada nul·la, pel que no s'ha de fer res.

```{r}
# Comprovem si contenen element buits
any(is.na(data))
```
Les dades no contenen cap element buit, pel que es deixa com està.

## 3.2 Valors extrems
```{r}
# Detectem valors extrems amb boxplots
data.bp <- boxplot(data)
```
```{r}
data.bp$out
```

